臺灣臺中地方法院刑事判決　　　　　　 96年度交訴字第202號
公　訴　人　台灣台中地方法院檢察署檢察官
被　　　告　乙○○
　　　　　　　　　　（另案羈押台灣台中看守所）
上列被告因公共危險等案件，經檢察官提起公訴（九十六年度偵
字第五七七七號），本院判決如下：
    主    文
乙○○因過失傷害人，處有期徒刑肆月，如易科罰金，以新台幣
壹仟元折算壹日，減為有期徒刑貳月，如易科罰金，以新台幣壹
仟元折算壹日；又駕駛動力交通工具肇事，致人受傷而逃逸，累
犯，處有期徒刑捌月，減為有期徒刑肆月，如易科罰金，以新台
幣壹仟元折算壹日；應執行有期徒刑伍月，如易科罰金，以新台
幣壹仟元折算壹日。
    犯罪事實
一、乙○○曾因竊盜案件，經本院判處有期徒刑六月，於民國九
    十四年四月二十六日執行完畢。其於九十六年一月十一日十
    七時許，無駕駛執照駕駛車牌號碼JBO-331號重型機車，在
    台中縣清水鎮○○路與鎮○路○○路口附近，位於中山路西
    側之華南商業銀行清水分行前路旁，欲前往對向沿中山路由
    南往北行駛時，本應注意前後左右有無車輛行人，讓行進中
    之車輛行人優先通行，並應注意遵守道路交通標誌、標線之
    指示，遵行方向行駛，且依當時天候晴、日間自然光線、柏
    油路面乾燥、無缺陷、道路無障礙物及視距良好等情形，又
    無不能注意之情事，竟疏未注意貿然自路旁駛出，逆向橫越
    中山路，使當時駕駛車牌號碼N7S-22 2號重型機車，沿中山
    路由北往南行駛至該處之丙○○避剎不及，其駕駛之N7S-22
    2號重型機車之車頭因而與乙○○駕駛之JBO-331號重型機車
    發生碰撞，致人車倒地，受有頭部、臉部、左足外傷（除鼻
    子裂傷，其餘部位擦、挫傷，左足部位並流血）之傷害。詎
    乙○○駕駛該JBO-331號重型機車肇事致丙○○受傷後，僅
    下車將倒地之N7S-331號重型機車牽至路旁，並未報警處理
    、施予救護或採取其他必要措施，即另基於肇事逃逸之犯意
    ，駕駛該JBO-331號重型機車沿中山路往北逃逸。
二、案經丙○○訴由台中縣警察局清水分局報請台灣台中地方法
    院檢察署檢察官偵查起訴。
    理    由
一、訊據被告乙○○固坦承於前開時地，無駕駛執照駕駛JBO-33
    1號重型機車，在台中縣清水鎮○○路與鎮○路○○路口附
    近之華南商業銀行清水分行前，逆向橫越中山路，欲至對面
    路口往北行駛，及告訴人丙○○當時駕駛N7S-222號重型機
    車行駛至該處人車倒地等情，惟否認過失傷害及肇事逃逸犯
    行，辯稱當時係丙○○駕駛機車自己跌倒撞上伊機車，丙○
    ○並未受傷云云。然查上揭犯罪事實，業據證人即告訴人丙
    ○○在本院審理時具結證述綦詳，並有台中縣警察局清水分
    局道路交通事故調查報告表、道路交通事故現場圖、現場照
    片、台中縣警察局疑似道路交通事故肇事逃逸追查表，及顯
    示告訴人丙○○受傷情形之光田綜合醫院診斷證明書附卷可
    稽。按行車起步前應注意前後左右有無障礙物或車輛行人，
    並應讓行進中之車輛行人優先通行。又駕駛人駕駛汽車，應
    遵守道路交通標誌、標線、號誌之指示，道路交通安全規則
    第八十九條第一項第六款、第九十條定有明文。本件被告於
    前開時地，無駕駛執照駕駛JBO-331號重型機車，在台中縣
    清水鎮○○路與鎮○路○○路口附近之華南商業銀行清水分
    行前路旁，逆向橫越中山路，欲至對面路口沿中山路由南往
    北行駛時，本應注意前後左右有無車輛行人，讓行進中之車
    輛行人優先通行，並應注意遵守道路交通標誌、標線之指示
    ，遵行方向行駛，且依當時天候晴、日間自然光線、柏油路
    面乾燥、無缺陷、道路無障礙物及視距良好等情形，又無不
    能注意之情事，竟疏未注意貿然自路旁駛出，逆向橫越中山
    路，使當時駕駛N7S-222號重型機車，沿中山路由北往南行
    駛至該處之告訴人丙○○避剎不及，其駕駛之N7S-222號重
    型機車之車頭因而與被告駕駛之JBO-331號重型機車發生碰
    撞，致人車倒地，受有傷害。不論告訴人丙○○係先滑倒再
    撞及被告所駕駛之JBO-331號重型機車，或係直接撞及被告
    所駕駛之JBO-331號重型機車，皆係肇因於被告疏未注意上
    述規定，駕駛該JBO-331號重型機車突自路旁駛出逆向橫越
    中山路，使告訴人避剎不及所造成，被告均無解其過失責任
    。另依卷附光田綜合醫院診斷證明書顯示，告訴人丙○○因
    本件事故係受有頭部、臉部及左足外傷之傷害，告訴人丙○
    ○在本院審理時亦證稱伊受傷情形如診斷證明書所載，除鼻
    子裂傷，其餘是擦傷、挫傷，左腳部位流血，從外觀可以看
    出伊受傷，但被告看伊一眼後，說伊沒事，即將車騎走，被
    告要騎車離去時，伊有拉住被告，說要報警，被告回稱去報
    ，就將伊手甩開等語，顯見告訴人丙○○因本件事故所受傷
    害，自外部觀察即可輕易得知，被告駕駛JBO-331號重型機
    車肇事後，既曾下車將倒地之N7S-331號重型機車牽至路旁
    ，其對告訴人丙○○因本件事故受有傷害一節，豈能委為不
    知，而其竟未報警處理、施予救護或採取其他必要措施，即
    駕駛JBO-331號重型機車沿中山路往北離去，自難謂無肇事
    逃逸之犯意。本件事證明確，被告所辯無非飾卸之詞，不足
    採信，其犯行已堪認定。
二、核被告所為，係犯刑法第二百八十四條第一項前段之過失傷
    罪及同法第一百八十五條之四之肇事逃逸罪。被告無駕駛執
    照駕駛JBO-331號重型機車，因而致告訴人丙○○受傷，依
    法應負刑事責任，其過失傷害部分應依道路交通管理處罰條
    例第八十六條第一項規定加重其刑。又被告曾因竊盜案件，
    經本院判處有期徒刑六月，於九十四年四月二十六日執行完
    畢，有台灣高等法院被告前案紀錄表足憑，五年以內故意再
    犯有期徒刑以上之肇事逃逸罪，此部分為累犯，應依刑法第
    四十七條第一項之規定加重其刑。而所犯上開二罪間，犯意
    各別，行為互殊，應予分論併科。爰審酌被告無駕駛執照駕
    駛重型機車，未遵守交通規則，逆向橫越車道，致告訴人丙
    ○○受有頭部、臉部、左足外傷（除鼻子裂傷，其餘部位擦
    、挫傷，左足部位並流血）之傷害，過失程度非輕，告訴人
    丙○○所受傷害雖然不重，但被告肇事後，未報警處理、施
    予救護或採取其他必要措施，即駕車逃逸，非無惡性，被告
    事後仍飾詞否認，迄未與告訴人達成和解，賠償損害，態度
    不佳等一切情狀，各處以如主文所示之刑，並就其過失傷害
    部分諭知易科罰金之折算標準。又被告所犯上開二罪之犯罪
    時間，均在九十六年四月二十四日以前，所犯上開二罪悉合
    於中華民國九十六年罪犯減刑條例第二條第一項第三款之規
    定，應各減其宣告刑二分之一為如主文所示，並依同條例第
    九條、第十條第一項之規定，定其應執行刑及諭知易科罰金
    之折算標準。
據上論斷，應依刑事訴訟法第二百九十九條第一項前段，刑法第
第一百八十五條之四、第二百八十四條第一項前段、第四十七條
第一項、第四十一條第一項前段、第五十一條第五款、道路交通
管理處罰條例第八十六條第一項，刑法施行法第一條之一，中華
民國九十六年罪犯減刑條例第二條第一項第三款、第七條、第九
條、第十條第一項，判決如主文。
本案經檢察官甲○○到庭執行職務。
中　　華　　民　　國　九十六　年　　十　　月 　十九 　日
                  台灣台中地方法院刑事第五庭
                        審判長法  官  鍾堯航
                              法  官  巫淑芳
                              法  官  吳崇道
上正本證明與原本無異。
如不服本判決，應於收送達後10日內向本院提出上訴書狀（應敘
述具體理由並附繕本）。
上訴書狀如未敘述理由，應於上訴期間屆滿後20日內補提理由書
於本院。
                              書記官  吳淑願
中　　華　　民　　國　九十六　年　　十　　月 　十九 　日
附錄論罪科刑法條
刑法第一百八十五條之四：
駕駛動力交通工具肇事，致人死傷而逃逸者，處六月以上五年以
下有期徒刑。
刑法第二百八十四條第一項：
因過失傷害人者，處六月以下有期徒刑，拘役或五百元以下
罰金，致重傷者，處一年以下有期徒刑、拘役或五百元以下
罰金。
